臺灣板橋地方法院刑事判決　　　　　　　93年度訴字第2283號
公　訴　人　臺灣板橋地方法院檢察署檢察官
被　　　告　甲○○
上列被告因違反毒品危害防制條例案件，經檢察官提起公訴（93
年度毒偵字第4689號）暨移送併案審理（94年度毒偵字第2943號
），本院受理後被告為有罪之陳述，經合議庭裁定由受命法官獨
任進行簡式審判程序，判決如下：
    主  文
甲○○連續施用第一級毒品，累犯，處有期徒刑壹年；又連續施
用第二級毒品，累犯，處有期徒刑陸月。應執行有期徒刑壹年肆
月。
    事  實
一、甲○○前於民國82年、86年間，曾因違反麻醉藥品管理條例
    、藥事法等案件，經臺灣臺北地方法院判處應執行有期徒刑
    三年、二年八月，經合併執行，於90年9 月7 日縮短刑期假
    釋出監，於93年4 月1 日假釋付保護管束期滿；又於89年間
    因犯贓物罪，經本院於92年4 月9 日以89年訴字第1728號判
    處有期徒刑六月，於92年5 月12日確定，於92年6 月12日易
    科罰金執行完畢。又前於88年間因施用毒品案件，經送勒戒
    處所觀察、勒戒後，認無繼續施用毒品之傾向，經臺灣板橋
    地方法院檢察署檢察官於88年3 月9 日以88年度偵字第3342
    號為不起訴處分確定。猶不知悔改，復各基於施用第一級毒
    品海洛因、第二級毒品甲基安非他命之概括犯意，自93年10
    月4 日下午4 時許起至94年5 月24日上午5 時許止，在其位
    於臺北縣板橋市○○○街104 巷12號4 樓、臺北縣中和市○
    ○街234 巷4 號2 樓兩址住處等地，分別以摻入香菸內點火
    吸食之方式連續施用第一級毒品海洛因多次及以吸食器點火
    燒烤之方式連續施用第二級毒品甲基安非他命多次，期間約
    每日均會施用。嗣先後於(一)93年10月4 日晚上11時35分許，
    在臺北縣板橋市○○○街104 巷12號4 樓為警查獲；(二)94年
    5 月24日上午11時30分許，在臺北縣中和市○○街234 巷4
    號2 樓為警查獲，且均經警採尿驗悉。
二、案經臺北縣政府警察局海山分局報請臺灣板橋地方法院檢察
    署檢察官偵查起訴暨移送併案審理，經本院合議庭裁定以簡
    式審判程序審理。
    理  由
一、訊據被告甲○○於本院審理時對其於上揭時、地連續施用第
    一、二級毒品海洛因、甲基安非他命之犯行，業已坦承不諱
    。又被告經警詢問後所採集之尿液經送檢驗結果，呈施用第
    一級毒品海洛因及第二級毒品甲基安非他命之陽性反應，有
    臺灣檢驗科技股份有限公司於93年10月14日、94年6 月7 日
    出具之濫用藥物尿液檢驗報告各一件附卷可稽。再者被告前
    因施用毒品案件，經送勒戒處所觀察、勒戒後，認無繼續施
    用毒品之傾向，經臺灣板橋地方法院檢察署檢察官於88年3
    月9 日以88年度偵字第3342號為不起訴處分確定，此有臺灣
    高等法院被告前案紀錄表附卷可參，是被告乃經觀察、勒戒
    執行完畢釋放後，五年內再犯施用毒品之犯行，至為灼然。
    綜上，足認被告自白與事實相符，罪證明確，犯行洵堪認定
    。
二、查海洛因及甲基安非他命分別係毒品危害防制條例第2 條第
    2 項第1 款、第2 款所列之第一級、第二級毒品。核被告所
    為，係犯毒品危害防制條例第10條第1 項之施用第一級毒品
    罪及同條例第10條第2 項之施用第二級毒品罪。被告於施用
    毒品海洛因、甲基安非他命而持有各該毒品之低度行為，應
    分別為施用之高度行為所吸收，均不另論罪。又公訴人起訴
    之犯罪事實雖未敘及被告自93年10月5 日經檢察官諭知具保
    而釋放後至94年5 月24日上午5 時許止施用第一級毒品海洛
    因、第二級毒品甲基安非他命之犯行，然該部分事實與公訴
    人起訴之犯罪事實既具連續犯裁判上一罪關係，應為起訴效
    力所及，本院自得一併予以審究。其所犯上開施用第一級毒
    品、第二級毒品二罪間，犯意各別，行為互殊，應予分論併
    罰。被告先後多次分別施用第一、二級毒品之犯行，均時間
    緊密，犯罪構成要件相同，顯係基於概括犯意為之，皆為連
    續犯，依刑法第56條規定，各以一罪論，並加重其刑。查被
    告前於82年、86年間，曾因違反麻醉藥品管理條例、藥事法
    等案件，經法院判處應執行有期徒刑三年、二年八月，經合
    併執行，於90年9 月7 日縮短刑期假釋出監，於93年4 月1
    日假釋付保護管束期滿；又於89年間因犯贓物罪，經本院於
    92年4 月9 日以89年訴字第1728號判處有期徒刑六月，於92
    年5 月12日確定，於92年6 月12日易科罰金執行完畢，有臺
    灣高等法院被告前案紀錄表在卷可按，其於有期徒刑執行完
    畢後五年之內，再犯本案之罪，係屬累犯，應依刑法第47條
    之規定加重其刑，併依法遞加重之。爰審酌被告年值青壯，
    不思尋求正當之身心發展，竟施用足以導致精神障礙、性格
    異常，甚至造成生命危險之毒品，戕害一己之身心健康，對
    社會治安可能之危害程度非微，惟其於犯罪後尚能坦承犯行
    等一切情狀，分別量處如主文所示之刑，並依刑法第51條第
    5 款規定定其應執行之刑，以示懲儆。
三、至於被告先後兩次均係與其友人鄭開爵同為警方查獲，當場
    亦均扣得頗具重量之第一級毒品海洛因及第二級毒品安非他
    命等物，惟依被告於93年10月5 日、94年5 月25日警詢時，
    均供陳扣案之毒品等物皆係鄭開爵所有等語（見93年度毒偵
    字第4689號偵查卷宗第5 頁、94年度毒偵字第2943號偵查卷
    宗第8 頁），核與鄭開爵於93年10月5 日警詢及偵查時、94
    年5 月25日偵訊時所供相符（見93年度毒偵字第4689號偵查
    卷宗第8 、29頁；94年度毒偵字第2943號偵查卷宗第48頁）
    ，況且被告與鄭開爵二人，均另因涉犯販賣毒品罪嫌經檢察
    官偵辦中，而公訴人於本件起訴書及併案意旨書，也未明確
    引用該等扣案毒品為被告施用毒品犯行之證據，是尚難逕認
    扣案毒品即與被告本件施用毒品之犯行相涉，爰不併予諭知
    沒收銷燬，附此敘明。
據上論斷，應依刑事訴訟法第273 條之1 第1 項、第299 條第1
項前段，毒品危害防制條例第10條第1 項、第2 項，刑法第11條
前段、第56條、第47條、第51條第5 款，判決如主文。
本案經檢察官鄧媛到庭執行職務
中　　華　　民　　國　　94　　年　　8 　　月　　3 　　日
                    刑事第六庭    法  官  張江澤
以上正本證明與原本無異。
如不服本判決，應於判決送達後十日內，向本院提出上訴狀。
                                  書記官  林怡秀
中　　華　　民　　國　　94　　年　　8 　　月　　3 　　日
附錄本案論罪科刑法條全文：
毒品危害防制條例第10條
施用第一級毒品者，處六月以上五年以下有期徒刑。
施用第二級毒品者，處三年以下有期徒刑。
